臺灣高雄地方法院交通事件裁定　　　 96年度交聲字第1124號
原處分機關　高雄市政府交通局
異　議　人　甲○○
上列異議人因違反道路交通管理處罰條例案件，對於高雄市政府
交通事件裁決中心中華民國96年10月25日所為之裁決處分（處分
案號：高市府交裁字第裁32-B00000000號）聲明異議，本院裁定
如下：
    主  文
異議駁回。
    理  由
一、按按「紅實線設於路側，用以禁止臨時停車。」，道路交通
    標誌標線號誌設置規則第149 條第1 項第1 款第5 目定有明
    文，而汽車駕駛人停車時，在禁止臨時停車處所停車者，處
    新臺幣（下同）600 元以上1,200 元以下罰鍰，道路交通管
    理處罰條例第56條第1 項第1 款亦有明文。又按，違反道路
    交通管理處罰條例第56條第1 項第1 款之事件，於應到案期
    限內繳納或到案聽候裁決者，小型車處900 元罰鍰，亦有違
    反道路交通管理事件統一裁罰基準及處理細則第2 條及違反
    道路交通管理事件統一裁罰基準表可參。
二、本件異議人即受處分人甲○○駕駛其所有車牌號碼S7-8746
    號自用小客車，於民國96年9 月9 日下午2 時20分許，明知
    高雄市○○路118 號前劃有紅色禁止臨時停車標線，禁止停
    車，竟仍在上開路段停放其所有之上開車輛，經高雄市政府
    警察局交通警察大隊拍照並掣單舉發，並由原處分機關即高
    雄市政府於96年10月25日以受處分人違反道路交通管理處罰
    條例第56條第1 項第1 款裁處罰鍰900 元，受處分人於96年
    10 月25 日收受上開裁決書後，於同年11月12日向本院聲明
    異議。有高雄市○○○○道路交通管理事件裁決書（高市府
    交裁字第裁32-B00000000號）、高雄市政府警察局舉發道路
    交通管理事件通知單（高市警交字第B00000000 號）、送達
    證書、聲明異議狀等件在卷可稽。
三、聲明異議意旨略以：其並非在臨時停車處所或巷口停車、而
    是停放在118 號巷子牆邊，且牆邊紅線劃得很奇妙又不合理
    ，其車輛就停放在牆邊約4 分之1 的紅線上，且停放在其同
    排前面的車輛沒被拖吊，心理感到不平衡云云。
四、經查：
（一）受處分人於96年10月25日收受上開裁決書後，於同年11月
      12日向本院聲明異議，有送達證書及本院刑事科收文戳在
      卷可查，足認其聲明異議於接到裁決書之翌日起20日內提
      出，程序上應屬適法，合先敘明。
（二）受處分人於上述時間將其所有之上開自小客車停放於上開
      地點之違規事實，有高雄市政府警察局交通警察大隊所拍
      攝之照片4 張附卷可稽。由附卷之照片觀之，可得知受處
      分人所有之上開車輛緊鄰牆邊停靠，而牆邊劃有紅色禁止
      臨時停車標線，該車輛業近泰半車體已然處於紅線範圍之
      內，是受處分人在禁止臨時停車處所停車之違規事實，甚
      為明確，其辯稱其在牆邊約4 分之1 的紅線云云，即不可
      採；又按前揭道路交通標誌標線號誌設置規則之說明，凡
      屬紅色實線設置範圍即禁止臨時停車，與所停車輛之車身
      佔紅線之比例為何無涉，否則行為人即可為了停車之便而
      將車體一部份停在紅線外以規避上開規定，則劃設禁止臨
      時停車之標線以維持交通秩序之意義即喪失，是受處分人
      將車輛停放於上開地點即屬違規；至其辯稱並非在巷口及
      臨時停車處所停車云云，均與本件違規事實無關，無足憑
      採，此部分事實堪可認定。
（三）至於受處分人復辯稱該紅線設置不合理云云，然道路停車
      之規劃設置及管理，係交通主管機關之權責，主管機關本
      得於法令授權範圍內，考量道路情況、車輛流量、駕駛人
      需要等諸多因素，對於各項行政措施為具體裁量、規劃，
      以求達成道路充分利用、維持交通秩序、保障道路使用人
      往來便利與安全之行政目的，通盤加以規劃設置，並隨時
      檢討，適時加以修正，除有違背法令或明顯矛盾、錯誤，
      司法機關亦不得涉入行政權核心領域，人民對於行政機關
      具體行政措施如有意見得加以建議，自應循正當管道向行
      政機關陳情、反應，惟道路交通標誌、標線一經交通主管
      機關劃設後，於依法變更前，人民即有遵守主管機關所設
      之停車時間、位置、方式、車種等規定之義務，尚不得以
      其主觀因素或價值判斷，逕認停車之規劃不當，認定是項
      行政措施不合理或設計不良，作為免責事由，否則，將使
      停車秩序紊亂，嚴重危及道路交通秩序及用路人之權益，
      自不待言。又受處分人雖辯稱其停放在建德路118 號旁的
      巷子旁，並不妨礙交通等語，惟設有禁止臨時停車標線處
      所不得臨時停車，道路交通安全規則第111 條第1 項第3
      款亦有明確之規定 ，駕駛人在劃有紅色實線禁止臨時停
      車路段停車即屬違規，尚不得由其個人自行判斷該處停車
      是否妨礙交通安全或影響其他車輛通行。
（四）再受處分人確有於紅線臨時停車之違規事實，已如前述，
      受處分人雖辯稱停放在其前排之車輛未受拖吊，心裡感到
      不平衡等語，然高雄市政府警察局交通警察大隊現場值勤
      員警表示：當日共取締2 台違規車輛，非僅就受處分人之
      車輛拖吊等語，有高雄市政府交通局96年9 月26日高市交
      停字第0960038402號函在卷可查，復無論當時停放在受處
      分人前排之車輛是否有受拖吊，乃舉發人員有無選擇性執
      法問題，要屬舉發人員當時之行政裁量，如有不當，受處
      分人自可向其所屬機關投訴，但受處分人既確有上開違規
      行為自應予以裁處，本與其他人有無同樣違規行為甚或是
      否遭舉發等無涉，受處分人徒以此情抗辯，並無從解免其
      上開違規責任。準此，原處分機關認定受處分人有違規停
      車之違規事實，尚非無據，受處分人之異議即無理由。
五、綜上，原處分機關依道路交通管理處罰條例第56條第1 項第
    1 款之規定，裁處受處分人罰鍰900 元，即無違誤。受處分
    人猶執前詞，指摘原處分不當，為無理由，應予駁回。
據上論斷，應依道路交通案件處理辦法第19條，裁定如主文。
中　　華　　民　　國　　96　　年　　11　　月　　30　　日
  　　　　　　　　交通法庭      法　官　張琬如
以上正本證明與原本無異。
如不服本裁定，應於收受送達後5 日內向本院提出抗告狀。
中　　華　　民　　國　　96　　年　　11　　月　　30　　日
　　　　　　　　　　　　　　　　書記官  劉甄庭
